【裁判字號】    90,交聲,100
【裁判日期】    900717
【裁判案由】    違反道路交通管理處罰條例聲明異議
【裁判全文】
臺灣桃園地方法院刑事交通事件裁定                  九十年度交聲字第一號
    受 處分 人
    即 異議 人  甲○○律師事務所
右列受處分人因違反道路交通管理處罰條例案件，對於交通部公路局新竹區監理所桃
園監理站中華民國九十年四月二十四日所為之處分（原處分案號：桃監裁五字第裁五
二—00000000號），聲明異議，本院裁定如左：
    主    文
異議駁回。
    理    由
一、本件聲明意旨略以：異議人並未曾收受任何舉發通知單，且原處分機關亦無法確
    認該舉發通知單是否已合法送達，是依道路交通管理處罰條例第九十條之規定，
    不得再舉發等語。
二、按違反本條例之行為，自行為成立之日起，逾三個月不得再舉發，道路交通管理
    處罰條例第九十條第一項定有明文。經查：本件異議人於民國八十八年一月十七
    日十二時五十二分，駕車行經國道二四四Ｋ北向時，因以時速一百二十六公里超
    速行駛，而有違規事實，並經國道公路警察局第四分隊隊員廖本能於八十八年一
    月三十一日填單逕行告發一節，為異議人所不爭執，並有內政部警政署國道公路
    警察局舉發違反道路交通管理事件通知單一紙在卷可憑，是異議人確於八十八年
    一月十七日違規駕車且已經警填單舉發之事實堪信為真實。惟本件右開舉發違反
    道路交通管理事件通知單是否已合法送達，即關涉本件舉發是否合法。經查：內
    政部警政署國道公路警察局第四警察隊確曾於八十八年一月三十一日以大宗郵件
    掛號方式，將右揭舉發違反道路交通管理事件通知單寄送至桃園縣中壢市○○○
    路○段一號六樓異議人所設處所等情，此有八十八年一月三十一日大宗掛號函件
    聯一紙附於本院卷可憑，是舉發通位確曾於行為成立後之三個月內即八十八年一
    月三十一日將舉發違反道路交通管理事件通知單付郵寄送至異議人所設處所；又
    經舉發機關內政部警政署國道公路警察局第四警察隊向寄送郵局查詢之結果，雖
    因時逾六個月郵局不予查詢收受人為何人，惟該郵局回復本件違規通知聯並無退
    件記錄，此有內政部警察署國道公路警察局第四警察隊九十年四月三日（九十）
    公警國四刑字第四一七０號函附卷可稽，是該經付郵之舉發違反道路交通管理事
    件通知單，確已郵寄至上開處所且經該址人員收受。而異議人復不爭執其所設處
    所一直係在桃園縣中壢市○○○路○段一號六樓，則雖因逾六個月無法查詢收受
    人為何人，惟該舉發通知單既已送達至異議人之營業所且經收受，未經退回郵局
    ，足認該舉發通知已合法送達於異議人，異議人所辯不足採信。既已合法舉發，
    而異議人對違規事實復不爭執，且有照片附卷可證，異議人違規行車情節應堪認
    定。原處分機關據以援引上開規定，裁處新台幣三千元罰鍰，並無不當，本件異
    議為無理由，應予駁回。
據上論斷，應依道路交通案件處理辦法第十九條，裁定如主文。
中      華      民      國    九十      年      七      月     十七     日
                              臺灣桃園地方法院交通法庭
                                      審判長法  官  孫惠琳
                                            法  官  潘進順
                                            法  官  簡婉倫
右正本證明與原本無異。
如不服本裁定，應於裁定送達後五日內向本院提出抗告狀。
                                            書記官  王泰元
中      華      民      國    九十      年      七      月      十八    日


司法院資訊處製作；財團法人民間司法改革基金會備份。
